# 请教版主，外币长期借款实务问题

提问人：achao 时间：2018-04-20 12:34:33
请求版主帮助，实务中，我公司借给境外子公司美元，签订的借款合同未约定还款时间，条款写的是待子公司产生正现金流后归还，而子公司主要是进行勘探工作，短期不可能产生正现金流，我公司将借款归入长期应收款。 由于我公司及境外支公司本位币均不是美元，两家公司的本位币也不相同，在期末两家公司均按照外币货币性项目分别对长期应收款及长期借款按照各自本位币与美元的汇率计提了汇兑损益。最终合并报表时折算为我公司的本位币人民币列报。 综上，我公司这种情况能否满足外币折算准则中的规定，即：母公司实质上构成对子公司净投资的外币货币性项目，同时该项目是以母子公司的记账本位币以外的货币，在编制合并报表时候将两家公司为此借款形成的汇兑损益先行抵消，差额计入其他综合收益中？ 另外，若干年后子公司能产生现金流并且还款了，此部分其他综合收益后续怎么处理？ 谢谢！

回答人：chenyiwei
因为明确“待子公司产生正现金流后归还”，因此不属于“母公司实质上构成对子公司净投资的外币货币性项目”。母子公司双方各自报表中的汇兑损益在合并报表层面继续列入损益。不能转入其他综合收益。

提问人：achao 时间：2018-04-24 17:35:10
感谢陈版的回复，由于此借款已经延续了 6 年，即使现在公司管理层及技术人员也不能预测是否能够收回，而且借款合同中也必须要约定还款时间，所以虽然合同中注明了“待子公司产生正现金流后归还”，但公司并未要求其具体的还款时间，我认为实质上已经属于货币性投资了。 特此请教，合同如何约定才能满足准则的要求？

回答人：chenyiwei
必须明确说明在可预见的未来不要求偿还，例如设定一项在可预见的未来明显不可能实现的偿还条件。